臺灣彰化地方法院刑事判決　　　　　　　　　　　　　八十九年度重訴字第二號
　　公　訴　人　臺灣彰化地方法院檢察署檢察官
　　被　　　告　乙○○
　　指定辯護人　本院公設辯護人　丙○○
　　被　　　告　庚○○
　　選任辯護人　陳亦奇律師
右列被告因殺人案件，經檢察官提起公訴（八十九年度偵字第七七一０號），本院判
決如左：
    主  文
乙○○、庚○○共同殺人，均處無期徒刑，皆褫奪公權終身。
附表二、三「偽造陳順德姓名之處所」欄所示偽造之「陳順德」署押均沒收。
    事  實
一、乙○○與陳順德原為夫妻，二人雖已於民國七十七年五月十六日離婚，然因乙○○認陳順德在外與女人同居，棄家庭於不顧，故對陳順德仍不諒解，積怨頗深。
    八十八年七月間，乙○○與庚○○、己○○（另行審結）在台中市○○○街乙○○所開設之大方牛肉麵店，商討己○○積欠庚○○債務之解決方法時，談及陳順
    德，因乙○○對陳順德積怨頗深，己○○需錢解決其積欠庚○○之債務，而庚○○則急欲己○○還錢，使其債權得獲清償，三人竟起殺人之犯意聯絡，及偽造文
    書、意圖為自己不法所有之詐欺取財之概括犯意聯絡，共謀偽造陳順德之署押，
    訂立保險契約後，誘騙陳順德至大陸地區旅遊，買兇伺機將之殺害，再詐領並朋
    分保險金，且解決己○○積欠庚○○之債務。為使庚○○之債權有所憑證及擔保
    ，乙○○、己○○經庚○○之要求，各在庚○○書立之保管條（保管金額：新台
    幣一千四百四十萬元，書立日期：八十八年七月二十五日）上簽名保管、見證，
    己○○並填具如附表一所示面額合計新台幣（下述金額，如未記明係人民幣者，
    即為新台幣）一千三百五十萬元之支票五紙，經乙○○蓋章後，交予庚○○。三
    人謀畫既定，旋推由庚○○及己○○執行，己○○先誘騙陳順德同意至大陸地區
    旅遊，再經庚○○聯絡其服務於美商紐約人壽保險股份有限公司台灣分公司（下
    稱紐約人壽公司）之友人丁○○，洽談保險事宜後，續由己○○各於八十八年七
    月底、同年十月二十五日在附表二所示之保險契約要保書上「要保人」或「被保
    險人」簽名處，偽簽陳順德之姓名，偽造以陳順德名義作成之私文書，交由不知
    情之丁○○持向紐約人壽公司、美國安泰人壽保險股份有限公司台灣分公司（下
    稱安泰人壽公司）、宏泰人壽保險股份有限公司（下稱宏泰人壽公司）各投保如
    附表二所示之保險，而行使偽造之私文書，足以生損害於陳順德、紐約人壽公司
    、安泰人壽公司及宏泰人壽公司，並待陳順德為渠等殺害後，申請保險金之理賠
    ，而使前揭公司陷於錯誤，交付保險金予渠等三人。庚○○及己○○誘騙陳順德
    後，陳順德雖分別於八十八年七月三十一日、同年十月二十六日前往大陸地區旅
    遊，且庚○○亦於八十八年八月五日、同年十月四日前往大陸地區，然皆不克殺
    害陳順德。迄至八十九年三月間，乙○○書立收據（書立日期記載為：三月二十
    二日）一紙，載明：「本人乙○○與子戊○○替前夫陳順德買保險紐約人壽保險
    金陸佰萬元，又出國旅行平安保險貳仟伍佰萬元正，保險金合計參仟壹佰萬元正
    ，願意拿出貳仟貳佰萬元正保險金，做為處理陳順德之費用，為空口無憑，特立
    此據，做為憑證。」等字，交由己○○轉交庚○○後，三人承繼前揭犯意，庚續
    執行謀畫。乃由己○○誘騙陳順德同意於八十九年四月九日同往大陸地區旅遊，
    再於同年月七日透過不知情之丁○○之轉介，以陳順德之名義，分別向宏泰人壽
    公司業務員張維垣、安泰人壽公司業務員雍自華投保如附表三所示之旅遊平安保
    險，並於宏泰人壽公司旅行平安保險被保險人名冊上「被保險人簽名欄」處，及
    安泰人壽公司旅行平安保險要保書暨保險費收據上「被保險人簽名」處，偽簽陳
    順德之姓名，偽造以陳順德名義作成之私文書後，交由丁○○轉交張維垣、雍自
    華，而行使各該偽造之私文書，足以生損害於陳順德、宏泰人壽公司及安泰人壽
    公司。八十九年四月九日，己○○依計偕同陳順德前往大陸地區廣東省珠海市，
    庚○○亦於同年月十五日至珠海市，隨即以人民幣十萬元之報酬，僱請大陸地區
    人民向學誠、張洪、「老張」、程洪、「小上海」、「皮涼（瘦子）」等人，準
    備伺機下手殺害陳順德，並於同年月二十日，先給付張洪人民幣四萬元之報酬。
    同年月二十四日晚間，己○○偕同陳順德轉往廣東省中山市，庚○○亦至中山市
    ，立刻與己○○、向學誠、張洪、「小上海」、「皮涼（瘦子）」等人在中山市
    「沙朗」某處旅館會合，共同商議如何在「沙朗」標示牌附近路段，伏擊殺害陳
    順德。議妥後，遂由「小上海」、「皮涼（瘦子）」先行在「沙朗」標示牌附近
    路段埋伏，俟己○○及向學誠於同晚九時許將陳順德導引至該處，旋由向學誠、
    「小上海」及「皮涼（瘦子）」分持水果刀、剪刀，往陳順德之頭部、胸部等處
    猛刺，致陳順德之心臟遭刺破，造成失血性休克，當場死亡。己○○等人見狀，
    隨即分頭逃離現場。庚○○獲悉陳順德被殺身亡，返回珠海市，交付其餘人民幣
    六萬元之報酬予張洪後，遂於翌日即四月二十五日返回台灣，並於同年月二十六
    日將殺死陳順德之事以電話告知乙○○。此後，庚○○、乙○○即常以電話向丁○○詢問有關上開保險理賠之事宜，期能透過上開保險之受益人戊○○獲得理賠
    ，保險金匯入戊○○開設之萬通商業銀行帳戶（00000000000000號）後，再持乙○○保管後交由庚○○持有之前揭帳戶存摺及印章，將金額提出，依計畫予以朋
    分。然因保險金遲未獲理賠，庚○○擔心無法取得其應分得之款項，乃要求乙○○簽發本票，以為擔保，乙○○遂於八十九年八、九月間，簽發如附表四所示面
    額合計八百五十萬元之本票九紙予庚○○。嗣戊○○於八十九年九月間向紐約人
    壽公司、安泰人壽公司及宏泰人壽公司申請給付保險金，然因欠缺證明資料，未
    獲理賠，庚○○、乙○○及己○○詐欺取財之犯行始未得逞。八十九年十月十三
    日十七時許，彰化縣警察局持檢察官所發之搜索票，搜索台中市○區○○里○○
    路○段四八巷十七號一樓之一庚○○住所，扣得：（一）附表一所示之支票五紙
    。（二）附表四所示之本票九紙。（三）保管條二紙﹝一紙保管金額：一千四百
    四十萬元，書立日期：八十八年七月二十五日；另一紙保管金額：八百五十萬元
    ，書立日期：八十八年十月二十三日﹞。（四）三月二十二日收據一紙。（五）
    乙○○護護照一本、台灣居民來往大陸通行證一本。（六）庚○○護照一本、台
    灣居民來往大陸通行證一本。（七）庚○○所記張紅、陳虎電話號碼一紙。（八
    ）戊○○之萬通商業銀行存摺﹝00000000000000號﹞一本、戊○○印章一枚。（
    九）宏泰人壽公司理賠照會通知單一紙。（十）聯合報地方版剪報（有關詐領保
    險金之報導）一紙。
二、案經彰化縣警察局移請臺灣彰化地方法院檢察署檢察官偵查起訴。
    理由
一、被告乙○○、庚○○皆否認有殺人、偽造文書及詐欺取財未遂之犯行，乙○○辯
    稱伊未替陳順德投保，也沒有交保險費，更未共謀殺害陳順德，一切殺害陳順德
    之事，均為己○○所設計，伊完全不知情云云。公設辯護人為被告乙○○辯護謂
    乙○○可能僅於事前隨意與被告己○○等人談及購買保險後殺害陳順德之事，但
    其內心並未當真，是乙○○並非共犯等語。庚○○辯稱伊雖知殺害陳順德之計畫
    ，但伊未參加投保的事，也未執行殺害陳順德的計畫，伊在中國大陸給付殺手的
    錢，是己○○向伊借的，伊並未僱請殺手殺害陳順德云云。其辯護人則為之辯護
    謂被告乙○○於警、偵訊中之自白，與在本院審理時之供述前後不一，而被告庚○○於警、偵訊中之自白，則存有疑點，均有瑕疵，不足資為認定被告庚○○為
    共犯之依據，且己○○、張洪在大陸之偵、審資料，無證據能力，亦不得憑為不
    利於庚○○之基礎，是以，無從認定被告庚○○為共同正犯，充其量僅能認係幫
    助犯等語。
二、經查：（一）右揭乙○○對於陳順德積怨頗深，而庚○○、己○○二人為解決債
    務問題，三人於是共謀殺害陳順德，以詐領並朋分保險金，遂由庚○○聯絡丁○○洽談保險事宜，續由己○○在保險契約要保書或被保險人名冊上要保人或被保
    險人簽名處偽簽陳順德之姓名，行使偽造私文書後，誘騙陳順德至大陸地區旅遊
    ，再由庚○○僱請大陸地區人民殺害陳順德，並期能透過受益人戊○○之獲得理
    賠，分得保險金，但於戊○○申請給付保險金後，因欠缺證明資料，未獲理賠，
    而詐欺取財未遂等情，業據被告乙○○、庚○○於警、偵訊中及檢察官聲請羈押
    而由本院訊問時供承明白，核與財團法人海峽交流基金會（下稱海基會）函轉之
    己○○及大陸地區人民張洪於廣東省中山市看守所所為供述之訊問筆錄大致相符
    ，並經證人丁○○證稱要保書均係己○○而非陳順德交付予伊，且庚○○與乙○○於陳順德死亡後，常以電話向伊詢問有關保險理賠之事等語，並有要保書、保
    險費收據、被保險人名冊、理賠申請書、保險金申請書、安泰人壽公司函、出入
    境紀錄、國人入出境端末查詢報表、電話通聯紀錄、海基會函轉之港澳台旅客入
    住信息表等件附卷及附表一所示之支票五紙、附表四所示之本票九紙、保管條二
    紙、收據一紙、庚○○所記張紅、陳虎電話號碼一紙、戊○○之萬通商業銀行存
    摺一本、戊○○印章一枚、宏泰人壽公司理賠照會通知單一紙、聯合報地方版剪
    報一紙件扣案可稽。又安泰旅行平安保險要保書暨保險費收據（八十九年四月七
    日）、宏泰人壽公司旅行平安保險被保險人名冊（八十九年四月七日）及紐約人
    壽公司要保書（八十八年七月二十七日）上要保人或被保險人簽名處「陳順德」
    之簽名，與確為陳順德簽名之大世紀管理勤務交接登記簿、不動產買賣契約書及
    三商保險公司之要保書上「陳順德」之簽名筆跡不相符合，亦有內政部警政署刑
    事警察局八十九年九月六日刑鑑字第一三０八六二號鑑驗通知書足憑。再紐約人
    壽旅行平安保險要保書暨保險費收據（八十八年七月三十日）、安泰旅行平安保
    險要保書暨保險費收據（八十八年七月三十一日）、宏福（宏泰）人壽旅行平安
    保險要保書（八十八年七月三十日）、安泰旅行平安保險要保書暨保險費收據（
    八十八年十月二十五日）、宏福（宏泰）人壽旅行平安保險要保書（八十八年十
    月二十五日）上要保人或被保險人簽名處「陳順德」之簽名筆跡，核與非陳順德
    筆跡之紐約人壽公司要保書（八十八年七月二十七日）上「要保人」之筆跡相符
    ，自亦非陳順德之筆跡。足見上開要保書及被保險人名冊上要保人或被保險人簽
    名處「陳順德」之簽名，皆屬偽造無訛。（二）陳順德確於八十九年四月二十四
    日在廣東省中山市死亡，有海基會證明書、廣東省中山市公證處公證書、死亡證
    明書及遺體火化證明書等件可參。（三）被告庚○○於本院訊問時供稱：「我和
    己○○有債務關係，約到乙○○的麵店解決，聽到乙○○說她丈夫不負責任，己○○跟乙○○說要將甲○○或陳順德殺掉，我當時並沒有同意，因為我考慮己○○欠我錢沒有辦法還，他又說事情不會牽扯到我身上，所以我才同意，．．．。
    」（九十年二月六日本院訊問筆錄）、「（問：陳順德要去大陸旅遊的保險是何
    人辦理的？）是己○○，八十九年四月七日是己○○叫我打電話給丁○○辦理保
    險，但保險費不是我繳的，是己○○交的。保險單上的要保人應該也是己○○寫
    的，不是我寫的。」（九十年二月二十三日本院訊問筆錄）、「（問：投保的事
    情﹝指投保紐約人壽﹞，你知不知情？）我到場的時候，保險已經辦好了，乙○○也在場。」（九十年三月二十日本院訊問筆錄）、「我那時候知道己○○是要
    殺害陳順德，己○○叫我打電話給乙○○，乙○○同意要還我三十萬元。」（九
    十年二月二十三日本院訊問筆錄）各等語，並具狀稱：「之後不久，己○○找我
    說，有沒有認識做保險的朋友，我便介紹丁○○跟己○○認識，不久，林（指乙○○）與陳（指己○○）便替陳順德投保紐約人壽，當時我也在場。」等語。被
    告乙○○亦於本院訊問時供稱：「八十八年六、七月間，庚○○、己○○曾經到
    我經營的麵店，我有告訴他們陳順德在外面有女人，根本不管這個家，於是他們
    二人提議要教訓陳順德，我有同意，．．．，庚○○、己○○有二次提議教訓陳
    順德，有二次他們要殺掉陳順德的事我也知道，．．．。」（九十年二月六日本
    院訊問筆錄）、「那張保管條是在八十九年三月二十二日簽的，是我簽給己○○
    的，這是指陳順德前二次出國的，先前我知道要殺害陳順德，．．．。」（九十
    年二月二十三日本院訊問筆錄）各等語。核諸證人丁○○於本院結證稱：「（問
    ：拿要保書的時間？）八十八年七月二十七日前一、二天。當天我去的時候己○○、庚○○就已經在場，乙○○是後來才到，現場還有其他人，陳順德沒有在場
    ，我有問陳順德為何不在場，己○○說陳順德去拿錢。後來那天我有收到保費，
    乙○○進來的時候我有問乙○○陳順德人呢，乙○○告訴我陳順德有事先走了。
    」、「（提示八十九年四月七日安泰人壽保險、八十九年四月九日宏泰人壽保險
    ，並問：是否你替陳順德辦的？）是的。當初都是己○○打電話給我說陳順德要
    出國要辦保險，所以我就將表格拿給己○○，後來應該也是己○○拿來給我。這
    次保險我沒有跟陳順德聯絡過。」、「第一次庚○○、己○○介紹我認識，就是
    乙○○，乙○○有講到陳順德要保險的事情。所以我跟己○○、庚○○談到陳順
    德要保險的事情，乙○○都知情。」（本院九十年五月四日訊問筆錄）等語，且
    被告乙○○對證人丁○○之證言，又答以：「我有跟丁○○講陳順德之前是做保
    險的。」（本院九十年五月四日訊問筆錄）一語，肯定其於八十八年七月間被告
    庚○○、己○○與丁○○洽談陳順德之保險時在場。並稽諸被告乙○○已坦認為
    其於八十九年三月二十二日書立，嗣為被告庚○○持有，而於八十九年十月十三
    日十七時許為警搜索扣得之三月二十二日收據記載：「本人乙○○與子戊○○替
    前夫陳順德買保險紐約人壽保險金陸佰萬元，又出國旅行平安保險貳仟伍佰萬元
    正，保險金合計參仟壹佰萬元正，願意拿出貳仟貳佰萬元正保險金，做為處理陳
    順德之費用，為空口無憑，特立此據，做為憑證。」等字，已表明為陳順德投保
    ，並處理（殺害）陳順德，分配保險金之情事，以及戊○○開設之萬通商業銀行
    帳戶（00000000000000號）之存摺及印章，為被告庚○○持有，並於八十九年十
    月十三日十七時許為警搜索扣得，而被告乙○○於警訊中又供稱：「我兒子戊○○萬通商業銀行及戊○○的印章是準備到理賠保險金轉帳提出之用。」一語。復
    參以庚○○、乙○○於陳順德死後，常以電話向丁○○詢問有關保險理賠之事宜
    （見本院九十年十一月二十三日訊問筆錄），且乙○○於八十九年八、九月間，
    曾簽發如附表四所示面額合計八百五十萬元之本票九紙予庚○○（見本院九十年
    二月二十三日訊問筆錄）此為渠等供認在卷，以及庚○○供稱返回台灣後之翌日
    ，即八十九年四月二十六日，即將殺死陳順德之事以電話告知乙○○，此並有電
    話通聯紀錄足考等情，益認被告乙○○因對陳順德積怨頗深，己○○為解決債務
    ，而庚○○急欲其債權獲得清償，三人共謀殺害陳順德，以詐領並朋分保險金，
    而由庚○○聯絡，己○○在保險契約要保書或被保險人名冊上要保人或被保險人
    簽名處偽簽陳順德之姓名，行使偽造私文書，但嗣後未能取得保險金之事實明確
。又被告庚○○既另供稱：「所以他們（指大陸地區人民向學誠、張洪等）來向
    我拿錢，並且問我與陳順德有什麼仇，為什麼要殺他，我就隨口亂講。張洪也有
    問我為什麼要殺陳順德，我忘記當時怎麼跟他說的。」（九十年二月二十三日本
    院訊問筆錄）等語，復具狀供謂：「就在這時，陳（指陳塋明）打電話來，叫我
    先拿四萬元給小張（指大陸地區人民張洪），說他要準備一些東西，．．．，於
    是我拿給了小張，小張拿了之後，問我，你與台灣人有生意上的過節？我不知如
    何回答，只好隨便一說『是』．．．。」、「小向（指大陸地區人民向學誠）來
    告訴我，要去中山玩，．．．，但到了中山，小張另外帶了二個朋友，陳（指己○○）以電話告訴我，叫我安排他們住，於是開了二個房，．．．，就在二十四
    日，我結帳，晚上回到珠海，小張過來拿六萬人民幣，陳打電話給我說事情辦好
    了，叫我打電話給乙○○說辦好了，我打電話給乙○○說己○○處理好了，．．
    ．。」等語，即表示其有給付報酬予殺害陳順德之大陸地區人民張洪，更足以憑
    認被告庚○○有僱請大陸地區人民下手殺害陳順德無訛。據上所述，被告乙○○
    、庚○○於警、偵訊中及檢察官聲請羈押而由本院訊問時之自白，核與事實相符
    ，自得為證據。（四）陳順德確於八十九年四月二十四日在廣東省中山市死亡，
    且共同被告己○○及共同正犯張洪等人在大陸地區接受審判，本院無從予以訊問
    、審理，而己○○、張洪二人就本案於廣東省中山市看守所所為之供述，又與被
    告乙○○、庚○○之自白大致相符。是附卷之己○○、張洪之訊問筆錄，即可認
    係刑事訴訟法第一百六十五條第一項所定之「其他文書」，自非不可為證據。辯
    護人辯護謂該筆錄無證據能力等語，尚難採取。（五）被告乙○○與被告庚○○
    、己○○二人事前同謀偽造保險契約要保書後殺害陳順德，再詐領並朋分保險金
    ，又於陳順德前往大陸地區旅遊前之八十九年三月二十二日，書立收據，表明願
    意拿出其為陳順德投保之保險金二千二百萬元，作為處理陳順德之費用，且被告
    庚○○一從大陸返台，即將殺死陳順德之事告知乙○○，而乙○○於陳順德死亡
    後，復常以電話向證人丁○○詢問有關保險理賠之事宜，則被告乙○○辯稱未共
    謀偽造要保書後殺害陳順德，亦不知被告己○○等要殺害陳順德云云，不足採信
    。公設辯護人辯謂被告乙○○可能僅於事前隨意與被告己○○等人談及購買保險
    後殺害陳順德之事，但其內心並未當真，故乙○○並非共犯等語，亦難以憑採。
    （六）被告庚○○與被告乙○○、己○○二人事前同謀偽造保險契約要保書後殺
    害陳順德，又僱請大陸地區人民張洪等殺害陳順德，復於陳順德死亡後，常以電
    話向證人丁○○詢問有關保險理賠之事宜，則其辯稱未參加投保的事，也未執行
    殺害陳順德的計畫，亦未僱請殺手殺害陳順德云云，無可採信。其辯護人辯護謂
    被告庚○○非共同正犯，充其量僅係幫助犯等語，也難憑取。是罪證明確，被告
    乙○○、庚○○之犯行皆堪認定。
三、核被告乙○○、庚○○所為，均係犯刑法第二百十六條之行使第二百十條之偽造
    私文書罪、第二百七十一條第一項之殺人罪及第三百三十九條第三項、第一項之
    詐欺取財未遂罪。被告等二人與己○○間就行使偽造私文書罪及詐欺取財未遂罪
    部分，有犯意之聯絡，及行為之分擔，皆為共同正犯。被告等二人與己○○及大
    陸地區人民向學誠、張洪、「小上海」、「皮涼（瘦子）」等人間，就殺人罪部
    分，有犯意之聯絡，及行為之分擔，亦均為共同正犯。又被告等二人偽造陳順德
    署押之行為，係偽造私文書（要保書）之部分行為，而偽造私文書之低度行為，
    則為行使偽造私文書之高度行為所吸收，均不另論罪。再渠等二人先後多次行使
    偽造私文書、詐欺取財未遂之犯行，時間緊接，犯罪構成要件相同，顯均係基於
    概括犯意為之，各為連續犯。公訴意旨雖未敘及被告乙○○、庚○○有關附表二
    編號二至六行使偽造私文書之犯行，然因此部分與公訴意旨敘及被告等行使偽造
    私文書部分，有連續犯之裁判上一罪關係，本院自得併予審理。另被告等二人所
    犯行使偽造私文書罪、殺人罪及詐欺取財未遂罪間，有方法、結果之牽連關係，
    應從一重之殺人罪處斷。爰審酌被告等二人僅為私怨或錢財，即決議殺害被害人
    ，其惡性非輕，及渠等素行、犯罪之動機、目的、手段、所生危害並犯罪後之態
    度等一切情狀，量處如主文所示之刑，並依法宣告褫奪公權終身。附表二、三「
    偽造陳順德姓名之處所」欄所示偽造之「陳順德」署押，均依法併予宣告沒收。
    至供殺人用之水果刀及剪刀，因未扣案，為免執行困難，不予宣告沒收。
三、台灣彰化地方法院檢察署九十年度偵續字第六號被告乙○○偽造文書案件，其併
    案意旨雖以被告乙○○未經甲○○之同意，竟於八十九年四月十九日，以其自己
    為要保人及受益人，甲○○為被保險人，向南山人壽保險股份有限公司投保「新
    人身意外傷害保險」，保險金額二千萬元，而在保險契約要保書及財務問卷被保
    險人欄偽簽甲○○之署押後，交予保險公司業務員，行使偽造之私文書，因認被
    告乙○○另涉犯刑法第二百十六條之行使第二百十條之偽造私文書罪，而與被告
    乙○○前揭論罪之行使偽造私文書罪部分，有連續犯之裁判上一罪關係。然查被
    告乙○○係因被告庚○○與己○○於其開設之大方牛肉麵店，商討己○○積欠庚○○債務之解決方法，而談及陳順德時，始生偽造保險契約要保書、殺害陳順德
    後，詐領保險金之犯意，已如前述，故本案被告乙○○之行使偽造私文書犯行，
    應係偶然發生，非八十八年七月間之前所能預見。因此，併案部分，縱認被告乙○○成立行使偽造私文書罪，亦與前揭論罪之行使偽造私文書罪部分，無連續犯
    之裁判上一罪關係，本院無從併予審判，應予退還，由檢察官另行依法處理，附
    此敘明。
據上論斷，應依刑事訴訟法第二百九十九條第一項前段，刑法第二十八條、第二百七
十一條第一項、第二百十六條、第二百十條、第三百三十九條第三項、第一項、第五
十五條、第三十七條第一項、第二百十九條，判決如主文。
本案經檢察官許嘉龍到庭執行職務。
中    華    民    國    九十一      年      四      月        九        日
                                臺灣彰化地方法院刑事第三庭
                                    法      官  廖  國  佑
      附  表  一
┌──┬──────┬───────┬───────────┬────────┐
│編號│發  票  日  │面額（新台幣）│      附  款  人      │    票  號      │
├──┼──────┼───────┼───────────┼────────┤
│一  │八十八年九月│三百萬元      │台中市第十一信用合作社│EM0000000│
│    │三十日      │              │南屯分社              │                │
├──┼──────┼───────┼───────────┼────────┤
│二  │八十八年九月│三百萬元      │台中市第十一信用合作社│EM0000000│
│    │三十日      │              │南屯分社              │                │
├──┼──────┼───────┼───────────┼────────┤
│三  │八十八年九月│三百萬元      │台中市第十一信用合作社│EM0000000│
│    │三十日      │              │南屯分社              │                │
├──┼──────┼───────┼───────────┼────────┤
│四  │八十八年九月│三百萬元      │台中市第十一信用合作社│EM0000000│
│    │三十日      │              │南屯分社              │                │
├──┼──────┼───────┼───────────┼────────┤
│五  │八十八年九月│一百五十萬元  │台中市第十一信用合作社│EM0000000│
│    │三十日      │              │南屯分社              │                │
└──┴──────┴───────┴───────────┴────────┘
      附  表  二
┌──┬──────────┬──────────┬──────┬──────┬───────────────┐
│編號│  保  險  名  稱    │申請日期或簽發日期  │保險金額    │  保  險  人│偽造陳順德姓名之處所          │
├──┼──────────┼──────────┼──────┼──────┼───────────────┤
│一  │紐約人壽保險        │八十八年七月二十七日│六百萬元    │紐約人壽公司│要保書上要保人、被保險人簽章處│
├──┼──────────┼──────────┼──────┼──────┼───────────────┤
│二  │紐約人壽旅行平安保險│八十八年七月三十日  │五百萬元    │紐約人壽公司│要保書上要保人、被保險人簽章處│
├──┼──────────┼──────────┼──────┼──────┼───────────────┤
│三  │安泰旅行平安保險    │八十八年七月三十一日│五百萬元    │安泰人壽公司│要保書上要保人簽名處          │
├──┼──────────┼──────────┼──────┼──────┼───────────────┤
│四  │宏福人壽旅行平安保險│八十八年七月三十日  │一千萬元    │宏泰人壽公司│要保書上要保人、被保險人簽名處│
├──┼──────────┼──────────┼──────┼──────┼───────────────┤
│五  │安泰旅行平安保險    │八十八年十月二十五日│一千五百萬元│安泰人壽公司│要保書上要保人、被保險人簽名處│
├──┼──────────┼──────────┼──────┼──────┼───────────────┤
│六  │宏福人壽旅行平安保險│八十八年十月二十五日│一千萬元    │宏泰人壽公司│要保書上要保人、被保險人簽名處│
└──┴──────────┴──────────┴──────┴──────┴───────────────┘
      附  表  三
┌──┬──────────┬──────────┬──────┬──────┬───────────────┐
│編號│  保  險  名  稱    │申請日期或簽發日期  │保險金額    │  保  險  人│偽造陳順德姓名之處所          │
├──┼──────────┼──────────┼──────┼──────┼───────────────┤
│一  │安泰旅行平安保險    │八十九年四月七日    │一千五百萬元│安泰人壽公司│被保險人名冊上被保險人簽名欄處│
├──┼──────────┼──────────┼──────┼──────┼───────────────┤
│二  │宏泰人壽旅行平安保險│八十九年四月七日    │一千萬元│宏泰人壽公司│要保書上要保人、被保險人簽名處│
└──┴──────────┴──────────┴──────┴──────┴───────────────┘
      附  表  四
┌──┬─────┬───┬───┬───────┬─────────┐
│編號│票載發票人│發票日│到期日│面額（新台幣）│    票      號    │
├──┼─────┼───┼───┼───────┼─────────┤
│一  │乙  ○  ○│未記載│未記載│一百萬元      │WZ00000000│
├──┼─────┼───┼───┼───────┼─────────┤
│二  │乙  ○  ○│未記載│未記載│一百萬元      │WZ00000000│
├──┼─────┼───┼───┼───────┼─────────┤
│三  │乙  ○  ○│未記載│未記載│一百萬元      │WZ00000000│
├──┼─────┼───┼───┼───────┼─────────┤
│四  │乙  ○  ○│未記載│未記載│一百萬元      │WZ00000000│
├──┼─────┼───┼───┼───────┼─────────┤
│五  │乙  ○  ○│未記載│未記載│一百萬元      │WZ00000000│
├──┼─────┼───┼───┼───────┼─────────┤
│六  │乙  ○  ○│未記載│未記載│一百萬元      │WZ00000000│
├──┼─────┼───┼───┼───────┼─────────┤
│七  │乙  ○  ○│未記載│未記載│一百萬元      │WZ00000000│
├──┼─────┼───┼───┼───────┼─────────┤
│八  │乙  ○  ○│未記載│未記載│一百萬元      │WZ00000000│
├──┼─────┼───┼───┼───────┼─────────┤
│九  │乙  ○  ○│未記載│未記載│五十萬元      │WZ00000000│
└──┴─────┴───┴───┴───────┴─────────┘
右正本證明與原本無異。
如不服本判決，應於判決送達後十日內，向本院提出上訴狀( 須附繕本 )。
                                      法院書記官  王宣雄
中    華    民    國    九十一      年      四      月      十  二      日
刑法第二百七十一條
殺人者，處死刑、無期徒刑或十年以上有期徒刑。
前項之未遂犯罰之。
預備犯第一項之罪者，處二年以下有期徒刑。
刑法第二百十六條
行使第二百十條至第二百十五條之文書者，依偽造、變造文書或登載不實事項或使登
載不實事項之規定處斷。
刑法第二百十條
偽造、變造私文書，足以生損害於公眾或他人者，處五年以下有期徒刑。
刑法第三百三十九條
意圖為自己或第三人不法之所有，以詐術使人將本人或第三人之物交付者，處五年以
下有期徒刑、拘役或科或併科一千元以下罰金。
以前項方法得財產上不法之利益或使第三人得之者亦同。
前二項之未遂犯罰之。
